---
title: "kriging puy de dome"
author: "Emmanuel Chevassus"
date: "23/04/2020"
output:
  html_document: default
  pdf_document: default
---

```{r setup, include=FALSE}
knitr::opts_chunk$set(echo = TRUE)
```


Librairies utilisées
```{r}
library(sp)
library(gstat)
library(xlsx)
library(sp)
library(automap)
library(dplyr) 
library(ggplot2)
library(scales)
library(magrittr)
```

chargement des données experimentales
dans le fichier xlsx, x est la longitude, y la latitude, et z la concentration en ozone(ppb)
```{r}
datdon=read.xlsx("/Users/Emmanuel/Desktop/ptut/kriging/test.xlsx", sheetIndex=1, header=TRUE, colClasses=NA,)
mesurespdd<-datdon

```

Création de la grille sur laquelle les prédictions vont être representées
```{r}
coordinates(mesurespdd) <- ~ x + y
mesurespdd <-mesurespdd[-zerodist(mesurespdd)[,1],] #Zerodist permet de supprimer les coordonées qui se chevauchent.

class(mesurespdd)

str(mesurespdd)

bbox(mesurespdd)

coordinates(mesurespdd) %>% glimpse

proj4string(mesurespdd)

identical( bbox(mesurespdd), mesurespdd@bbox )

identical( coordinates(mesurespdd), mesurespdd@coords )

mesurespdd@data %>% glimpse

mesurespdd %>% as.data.frame %>% glimpse




# Convert to SpatialPointsDataFrame
#coordinates(mesurespdd) <- ~x+y
proj4string(mesurespdd) <- CRS("+init=epsg:2154") #projection en coordonées Lambertiennes


x=seq(from = min(mesurespdd$x), to = max(mesurespdd$x), by = 0.005) #by: resolution arbitraire que nous choisissons
y=seq(from = min(mesurespdd$y), to = max(mesurespdd$y), by = 0.005)

pts = expand.grid(x =x, y=y)
coordinates(pts) <- ~x+y
proj4string(pts) <- CRS("+init=epsg:2154")
mesurespdd.grid = SpatialPixels(SpatialPoints(pts))
proj4string(mesurespdd.grid) <- CRS("+init=epsg:2154")

summary(mesurespdd.grid)
class(mesurespdd.grid)
gridded(mesurespdd.grid) <- TRUE

mesurespdd.grid <- as(mesurespdd.grid, "SpatialPixels")





```

Voici les plots de nos données brutes, et la grille de points sur laquelle nous allons travailler
```{r}
plot1 <- mesurespdd %>% as.data.frame %>%
  ggplot(aes(x, y)) + geom_point(size=1) + coord_equal() + 
  ggtitle("Points with measurements")

# this is clearly gridded over the region of interest
plot2 <- mesurespdd.grid %>% as.data.frame %>%
  ggplot(aes(x, y)) + geom_point(size=1) + coord_equal() + 
  ggtitle("Points at which to estimate")

library(gridExtra)
grid.arrange(plot1, plot2, ncol = 2)
```
calcul de la matrice des distances inverses nécessaire au test de Moran
```{r}
ozone.dists <- as.matrix(dist(cbind(mesurespdd$x, mesurespdd$y)))
ozone.dists.inv <- 1/ozone.dists
diag(ozone.dists.inv) <- 0
ozone.dists.inv[1:5, 1:5]

library(ape)
Moran.I(mesurespdd$z, ozone.dists.inv)

```
la p_value est très petite, pas d'autocorrelation entre les concentrations d'ozone. (Il devrait pourtant en y avoir une, le test est sûrement mal parametré!)


Nous voulons ensuite obtenir les variogrames(on paramètre le kriging)

Si la valeur absolue de l'asymmétrie de z est <1, il est recommande d'adapter un modèle logarithmique; 
```{r}
library(e1071)
skewness(datdon$z)

```
on n'adopte donc pas de modèle logarithmique pour nos concentrations d'ozone.

Il faut préciser ici psill, range, nugget et model

range-Portée pratique = distance maximale d'auto-corrélation (lorsque la covariance devient constante). 

sill-Valeur de la covariance atteinte par le semiovariogram lorsqu'il le range est atteint

nugget-Effet pépite = Variations de la covariance à très petite échelle (lag proche de 0).attribuable aux erreurs de mesures sur le terrain

psill=sill-nugget



model=Sph,Mat,Exp...à voir plus en détails


```{r}
 # calculates sample variogram values 
lzn.vgm <- variogram(z~1, mesurespdd)
plot(lzn.vgm)
sph.model <- vgm(psill=12, model="Sph", range=1, nugget=10)
lzn.fit <- fit.variogram(object = lzn.vgm, model = sph.model)
lzn.fit
plot(lzn.vgm, lzn.fit) # plot the sample values, along with the fit model



```
La valeur du range est de 0.7438931, la valeur du psill est 8.599901


```{r}
lzn.kriged <- krige(z ~ 1, mesurespdd, mesurespdd.grid, model=lzn.fit)
lzn.kriged %>% as.data.frame %>%
  ggplot(aes(x=x, y=y)) + geom_tile(aes(fill=var1.pred)) + coord_equal() +
  scale_fill_gradient(low = "yellow", high="red") +
  scale_x_continuous(labels=comma) + scale_y_continuous(labels=comma) +
  theme_bw()

```
Notre variograme étant un peu grossier, ce premier kriging n'est pas encore très convaincant..


Heureusement,il existe une fonction autokrige estimant les paramètres du variogram automatiquement.
Nous pouvons aussi utiliser les modèles "inverse weight distance"
```{r}
ozonekrig <- autoKrige(z~1, mesurespdd, mesurespdd.grid)
PbIDW1 <- idw(formula=z~1,locations=mesurespdd,newdata=mesurespdd.grid,idp=1)
PbIDW2 <- idw(formula=z~1,locations=mesurespdd,newdata=mesurespdd.grid,idp=2)
PbIDW3 <- idw(formula=z~1,locations=mesurespdd,newdata=mesurespdd.grid,idp=3)
PbIDW1modified <- idw(formula=z~1,locations=mesurespdd,newdata=mesurespdd.grid,'modified',idp=1)

spplot(mesurespdd,"z",colorkey=TRUE)
spplot(PbIDW1,"var1.pred") 
spplot(PbIDW2,"var1.pred") #(Power = 2)
spplot(PbIDW3,"var1.pred") #(Power = 3)


plot(ozonekrig)

```

```{r}
spplot(lzn.kriged,"var1.var")


```
Le variogram montre les half squared differences entre les valeurs échantillonées (semivariance) et les paires de points. On s'attend à des petites semivariances pour les petites distances, et à une semivariance stable pour les plus longues distances
On peut voir sur l'image en pièce-jointe que l'erreur du modèle autokrige est minime au niveau des coordonnées où les mesures ont été faites...



```{r}
summary(ozonekrig$krige_output$var1.pred)
summary(ozonekrig$krige_output$var1.stdev)


```

```{r}

```

```{r}
```

```{r}
```

```{r}
```

```{r}
```

```{r}
```

```{r}
```

```{r}
```

```{r}
```

```{r}
```

```{r}
```

```{r}
```

```{r}
```

```{r}
```

```{r}
```

```{r}
```

```{r}
```

```{r}
```

```{r}
```

```{r}
```

```{r}
```

```{r}
```

```{r}
```

```{r}
```

```{r}
```

```{r}
```

```{r}
```

```{r}
```

```{r}
```

```{r}
```

```{r}
```

```{r}
```

```{r}
```

```{r}
```

```{r}
```

```{r}
```

```{r}
```

```{r}
```

```{r}
```

```{r}
```

```{r}
```

```{r}
```

```{r}
```

```{r}
```

```{r}
```

```{r}
```

```{r}
```

```{r}
```

```{r}
```

```{r}
```

```{r}
```

```{r}
```

```{r}
```

```{r}
```

```{r}
```

```{r}
```

```{r}
```

```{r}
```

```{r}
```

```{r}
```

```{r}
```

```{r}
```

```{r}
```

```{r}
```

```{r}
```

```{r}
```

```{r}
```

```{r}
```

```{r}
```

```{r}
```

```{r}
```

```{r}
```

```{r}
```

```{r}
```

```{r}
```

```{r}
```

```{r}
```

```{r}
```

```{r}
```

```{r}
```

```{r}
```

```{r}
```

```{r}
```

```{r}
```

```{r}
```

```{r}
```

```{r}
```

```{r}
```

```{r}
```

```{r}
```